臺灣高等法院民事裁定　　　　　　　　　96年度抗國字第18號
抗　告　人　甲○○
上列抗告人與相對人基隆市政府間國家賠償事件，對於中華民國
96年10月8 日台灣基隆地方法院96年度國字第7 號裁定，提起抗
告，本院裁定如下：
    主      文
抗告駁回。
抗告訴訟費用由抗告人負擔。
    理      由
一、抗告意旨略以：伊以「單項訴訟標的」即國家賠償法第2條
    第2 項後段規定提起訴訟，僅賠償方法先依國家賠償法第7
    條第1 項但書規定，請求相對人建立堅固防洪水擋土牆，回
    復損害發生前之原狀；再依國家賠償法第5 條規定，補充適
    用民法第184 條、第216 條規定，從請求相對人賠償伊重建
    修繕房屋的費用新台幣（下同）400 萬元。二者間具有先後
    、主從、附帶補充性質，依民事訴訟法第77條之2 第2 項規
    定，本件訴訟標的應以建立擋土牆所需費用50萬元計算，修
    繕400 萬元部分不合併計入，乃原法院誤認本件係以一訴主
    張「數項訴訟標的」，依民事訴訟法第77條之2 第1 項前段
    規定，合併計算訴訟標的價額為450 萬元，顯有違誤等語。
二、按訴訟標的之價額，由法院核定。核定訴訟標的之價額，以
    起訴時之交易價額為準；無交易價額者，以原告就訴訟標的
    所有之利益為準。民事訴訟法第77條之1 第1 項、第2 項分
    別定有明文。復按以一訴主張數項標的者，其價額合併計算
    之，民事訴訟法第77條之2 第1 項前段亦定有明文。
三、查，抗告人起訴，請求判決(一)被告（即相對人）應於原告（
    即抗告人）所有坐落基隆市○○區○○路232 號房屋後方先
    立井，再建石頭擋土牆、排水溝及截山洪排水溝。(二)被告應
    給付400 萬元及自90年10月17日起至清償日止，依年利率5%
    計之利息（見原審卷第5 頁、第28頁）。原法院依抗告人陳
    報修建擋土牆等費用為50萬元，併計房屋損害賠償400 萬元
    ，核定本件訴訟標的價額為450 萬元（50萬＋400 萬﹦450
    萬），經核於法並無不合。抗告意旨雖稱其第2 項聲明乃民
    事訴訟法第77之2 第2 項規定之附帶請求，不併算價額云云
    。惟抗告人第一項聲明係請求相對人為「立井，再建石頭擋
    土牆、排水溝及截山洪排水溝」之一定行為，與其請求相對
    人給付400 萬元及利息之損害賠償，顯為分別獨立之請求，
    並無先後、主從或附帶請求之分，揆諸前揭說明，自應合併
    計算其價額。抗告意旨，指摘原裁定核定訴訟標的價額不當
    ，聲明廢棄，非有理由，應予駁回。
四、據上論結，本件抗告為無理由，爰裁定如主文。
中　　華　　民　　國　　96　　年　　11　　月　　30　　日
                    民事第十五庭
                        審判長法　官  林恩山
　　　　　　　　　　　  　　　法　官  楊絮雲
　　　　　　　　　　　　  　　法　官  陳雅玲
正本係照原本作成。
本裁定除以適用法規顯有錯誤為理由，並經本院許可外，不得再
抗告。如提起再抗告，應於收受後10日內委任律師為訴訟代理人
向本院提出再抗告狀。並繳納再抗告費新台幣１千元。
中　　華　　民　　國　　96　　年　　12　　月　　3 　　日
　　　　　　　　　　　　　　　書記官  葉國乾
